臺灣彰化地方法院刑事判決
110年度易字第77號
公  訴  人  臺灣彰化地方檢察署檢察官
被      告  黃柏璋



上列被告因妨害自由案件，經檢察官提起公訴（109年度軍偵字
第14號），被告於準備程序進行中為有罪之陳述，經告知簡式審
判程序之旨，並聽取當事人之意見後，本院改行簡式審判程序，
判決如下：
    主          文
黃柏璋犯恐嚇危害安全罪，處有期徒刑伍月，如易科罰金，以新
臺幣壹仟元折算壹日；又犯強制罪，處有期徒刑肆月，如易科罰
金，以新臺幣壹仟元折算壹日。應執行有期徒刑柒月，如易科罰
金，以新臺幣壹仟元折算壹日。扣案黑色空氣短槍及球棒各壹支
，均沒收。
    犯罪事實及理由
一、本案之犯罪事實及證據，除犯罪事實欄一第6行「抵住鄭以
    堂左側太陽穴後」更正為「並以槍托敲打鄭以堂頭部後」；
    另證據部分補充「被告黃柏璋於本院準備程序及審理時之自
    白」外，其餘均引用附件檢察官起訴書之記載。
二、論罪科刑部分：
(一)核被告黃柏璋就附件犯罪事實欄一所為，係犯刑法第305條
    之恐嚇危害安全罪；就附件犯罪事實二所為，係犯刑法第30
    4條強制罪。被告所犯上開2罪間，犯意各別，行為互殊，應
    予分論併罰。
(二)爰以行為人之責任為基礎，審酌被告黃柏璋與告訴人蕭采鳳
    僅因有感情糾紛，被告竟不思理性方式處理紛爭，一時衝動
    ，即出手毆打告訴人鄭以堂(傷害部分，已和解）並持不具
    殺傷力之空氣短槍恫嚇告訴人鄭以堂，又強制告訴人蕭采鳳
    行無義務之事，其法治觀念實屬薄弱，所為實不可取。惟
    念及被告犯後均坦承犯行，態度尚可，兼衡其犯罪之動機、
    目的、手段、高職肄業之教育程度、家庭經濟狀況及告訴人
    鄭以堂、蕭采鳳均撤回告訴(見軍偵卷第285、287頁）等一
    切情狀，分別量處如主文所示之刑，及諭知易科罰金之折算
    標準，並定其應執行之刑及諭知易科罰金之折算標準。
三、沒收部分：
　　扣案之黑色空氣短槍（槍枝管制編號0000000000）及球棒各
    1支，為被告所有，且供本案犯罪所用之物，業據被告供承
    在卷，爰依刑法第38條第2項前段規定，宣告沒收。另扣案
    黑色空氣長槍1支(槍枝管制編號0000000000)，經鑑定結果
    ，不具殺傷力，有內政部警政署刑事警察局民國109年2月14
    日刑鑑字第1090004190號鑑定書在卷可稽，且非被告所有，
    亦非用以本案犯罪所用之物，且無證據證明與本案有關聯性
    ，亦非違禁物，爰不予沒收之諭知，併此敘明。
四、據上論斷，應依刑事訴訟法第273條之1第1項、第299條第1
    項前段、第310條之2、第454條第2項，判決如主文。
本案經檢察官吳曉婷、鄭積揚提起公訴，檢察官林子翔到庭執行
職務。
中　　華　　民　　國　 110　　年　　4　　 月　　7　　日
                  刑事第八庭    法  官  林于捷
以上正本證明與原本無異。
如不服本判決應於收受判決後20日內向本院提出上訴書狀，並應
敘述具體理由。其未敘述上訴理由者，應於上訴期間屆滿後20日
內向本院補提理由書( 均須按他造當事人之人數附繕本) 「切勿
逕送上級法院」。
告訴人或被害人對於判決如有不服具備理由請求檢察官上訴者，其上訴期間之計算係以檢察官收受判決正本之日期為準。 
中　　華　　民　　國　　110 　年　　4 　　月   7　　  日
                                書記官  黃鏽金
所犯法條：
中華民國刑法第304條
以強暴、脅迫使人行無義務之事或妨害人行使權利者，處3年以
下有期徒刑、拘役或9千元以下罰金。
前項之未遂犯罰之。
中華民國刑法第305條
以加害生命、身體、自由、名譽、財產之事恐嚇他人，致生危害
於安全者，處2年以下有期徒刑、拘役或9千元以下罰金。

附件：
　　　臺灣彰化地方檢察署檢察官起訴書
                                     109年度軍偵字第14號
　　告　訴　人　鄭以堂　住址詳卷
　　　　　　　　蕭采鳳　住址詳卷
　　被　　　告　黃柏璋　男　28歲（民國00年0月0日生）
　　　　　　　　　　　　住彰化縣○○鄉○○路000巷00號
　　　　　　　　　　　　國民身分證統一編號：Z000000000號
上列被告因妨害自由案件，業經偵查終結，認應提起公訴，茲將
犯罪事實及證據並所犯法條分敘如下：
　　　　犯罪事實
一、黃柏璋因與蕭采鳳前有感情糾紛之細故，並於見及鄭以堂駕
    駛車牌號碼000-0000號自用小客車載送蕭采鳳返家後，誤認
    2人正在交往，竟因此基於恐嚇之犯意，於民國108年12月22
    日16時55分後不詳時間，在彰化縣○○鄉○○○巷0○00號附近，
    取出不具殺傷力之空氣槍（槍枝管制編號0000000000，下稱
    涉案空氣槍）抵住鄭以堂左側太陽穴後，對其稱「打給陳炯
    翰，不然給你死」，致鄭以堂心生畏懼。嗣鄭以堂於前揭衝
    突結束後，向警方報案始循線查悉上情，並扣得涉案空氣槍
    1支、空氣長槍1支及球棒1支。
二、黃柏璋另於前揭衝突中，因與蕭采鳳就感情糾紛生有爭執，
    竟對蕭采鳳基於剝奪其行動自由之犯意，以強行抱起方式，
    強押其入車牌號碼000-0000號之自用小客車中（下稱涉案車
    輛，為就此部分未參與犯行之同案被告卓嘉愷所有），欲載
    往彰化縣二林中科園區，而以此方式剝奪蕭采鳳之行動自由
    。
三、案經鄭以堂、蕭采鳳訴由彰化縣政府警察局田中分局報告偵
    辦。
　　　　證據並所犯法條
一、證據清單及待證事實：
編號 證據名稱 待證事實 一 被告黃柏璋於警詢及偵查中之供述。 ⑴坦承伊有於108年12月22日16時55分後不詳時間，在彰化縣○○鄉○○○巷0○00號附近，因伊要找的人（即陳炯翰）已經跑掉了，而陳炯翰與告訴人鄭以堂又是朋友，伊要叫告訴人鄭以堂打電話通知陳炯翰過來然告訴人鄭以堂不從，因此伊便在拿涉案空氣槍槍柄敲完告訴人鄭以堂的頭之後，又再持涉案空氣槍對其為「打給陳炯翰，不然給你死」之陳述。 ⑵坦承伊有於犯罪事實欄所揭時地，不顧告訴人蕭采鳳之反抗，強行將之抱上涉案車輛。 二 告訴人鄭以堂於警詢及偵查之指述（⑴部分）及證述（⑵部分）。 ⑴伊於犯罪事實欄所揭地點，無端遭受被告持涉案空氣槍槍柄敲擊其後腦勺（所涉傷害罪嫌，業經撤回告訴），並同時要求其撥打電話給陳炯翰，否則要對伊開槍、給伊死。 ⑵伊有見及被告於犯罪事實欄所揭時地，不顧告訴人蕭采鳳之反抗，強行將之抱上涉案車輛。 三 告訴人蕭采鳳於警詢及偵查之指述。 伊於犯罪事實欄所揭時地，遭被告以力量壓制伊之反抗，並以公主抱的方式，抱上涉案車輛。  四 證人即當日在場之人林明憓於警詢及偵查中之證訴。 伊見及被告於犯罪事實欄所揭地點，持涉案空氣槍槍柄敲擊告訴人鄭以堂的頭，並不顧告訴人蕭采鳳反抗，強行抱上涉案車輛。 五 證人即同案被告馮建圍於警詢之證述。 伊見及被告於犯罪事實欄所揭地點與告訴人2人發生肢體衝突。 六 證人即同案被告卓嘉愷於警詢及偵查之證述。 伊見及被告於犯罪事實欄所揭地點，持涉案空氣槍毆打告訴人鄭以堂，伊並幫忙阻止，嗣見及被告將告訴人蕭采鳳抱上涉案車輛（即伊所有之車輛）。 七 證人即同案被告陳威愷、張宏榮於警詢之證述。 伊見及被告於犯罪事實欄所揭地點毆打告訴人鄭以堂，伊並幫忙阻止。 八 彰化縣警察局田中分局扣押筆錄、扣押物品目錄表、扣押物品清單、扣案物照片 警方於108年12月22日21時14分許，命被告提出涉案空氣槍1支、空氣長槍1支及球棒1支並予以扣押。 
二、核被告就犯罪事實欄一所為，係犯刑法第305條之恐嚇罪嫌
    ；就犯罪事實欄二所為，係犯刑法第304條第1項之強制罪嫌
    。被告所犯上開2罪間，犯意各別，行為互殊，請予分論併
    罰。又扣案之涉案空氣槍1支、空氣長槍1支及球棒1支，為
    被告所有，且為供犯罪所用之物，請依法宣告沒收之。
三、至告訴及報告意旨固認被告於犯罪事實欄二所示之強制罪嫌
    後，又基於妨害自由之犯意，以涉案車輛欲將告訴人蕭采鳳
    載往彰化縣二林中科園區，嗣於涉案車輛行駛至彰化縣社頭
    鄉山腳路3段某萊爾富超商時，因被告下車與友人談話之故
    ，告訴人蕭采鳳始趁隙脫逃，因認被告就此段過程係犯刑法
    第302條剝奪他人行動自由罪嫌。惟查，告訴人蕭采鳳業於
    偵查中二度就此證稱，強押上車後在車上行駛之期間，其並
    未被限制自由。復查，當日在場之證人亦皆證稱未見及告訴
    人蕭采鳳上涉案車輛後之情形；再審究告訴人蕭采鳳業於偵
    查中就此部分同意為不起訴處分等情，有本署109年11月11
    日訊問筆錄在卷可稽，應認被告僅就「不顧告訴人蕭采鳳反
    抗，強行將之抱入涉案車輛」此一動作論以前揭強制罪即足
    ，至若涉案車輛行駛期間，則因未持續限制告訴人蕭采鳳行
    動自由之故，無從以刑法第302條剝奪他人行動自由罪嫌將
    之相繩。惟此部分若成立犯罪，與前開起訴部分，為同一犯罪
    事實，有法律上裁判上一罪之關係，爰不另為不起訴之處分，
    附此敘明。
四、依刑事訴訟法第251條第1項提起公訴。
　  此　致
臺灣彰化地方法院
中　　華　　民　　國　　109 　年　　12　　月　　7 　　日
　　　　　　　　　　　　　　　檢　察　官  吳曉婷
                                          鄭積揚
本件正本證明與原本無異
中　　華　　民　　國　 109　　年　　12　　月　　10　　日
                              書　記　官  王瑞彬
所犯法條　　
刑法第304條
以強暴、脅迫使人行無義務之事或妨害人行使權利者，處 3 年
以下有期徒刑、拘役或 3 百元以下罰金。
前項之未遂犯罰之。

刑法第305條
以加害生命、身體、自由、名譽、財產之事，恐嚇他人致生危害
於安全者，處 2 年以下有期徒刑、拘役或 3 百元以下罰金。